臺灣臺北地方法院交通事件裁定　　　93年度交聲字第1218號
　　原處分機關　臺北市交通事件裁決所
　　異　議　人
　　即受處分人　甲○○
上列異議人即受處分人因違反道路交通管理處罰條例案件，對
於臺北市交通事件裁決所民國93年12月1日所為之處分（原處分
案號：北市裁三字第裁22AT0000000號），聲明異議，本院裁定
如下：
      主  文
異議駁回。
      理  由
一、按四輪以上汽車在劃有快慢車道分隔線之道路行駛，除起步
    、準備停車、臨時停車或轉彎外，不得行駛慢車道；而汽車
    駕駛人，爭道行駛，在多車道不依規定駕車者，處新台幣（
    下同）600元以上1800元以下罰鍰，道路交通安全規則第95
    條第2項前段及道路交通管理處罰條例第45條第4款分別定有
    明文。
二、原處分意旨略以：異議人即受處分人甲○○駕駛車號5T3581
    號自用小客車於民國93年9月2日16時29分，於台北市○○路
    ○段312號處，在劃有快慢車道分隔線之道路違規行駛慢車道
    ，經台北市政府警察局文山第一分局依違反道路交通管理處
    罰條例第45條第4款規定舉發，並依同條例第63條第1項第1
    款記違規點數1點，嗣受處分人於舉發通知單所載應到案日
    期前向原處分機關提出申訴，經原處分機關調查後，仍認受
    處分人違規明確，於93年12月1日裁處受處分人900元罰鍰。
三、本件異議人抗辯當日於前開路段慢車道欲尋車位停車，因無
    空位只好駛離現場，當時一邊行駛一邊尋找車位，不可能打
    方向燈，不應接受處罰等情，而向原處分機關表示不服原處
    分，經原處分機關裁決維持處分結果後，異議人於法定期限
    內向本院交通法庭聲明異議。
四、查，本件異議人駕駛前開自用小客車，於前揭時、地違規行
    駛慢車道之事實，有卷附相片、臺北市政府警察局舉發違反
    道路交通管理事件AT0000000號通知單及臺北市政府警察局
    文山第一分局（下稱文山一分局）93年10月27日函覆受處分
    人之書函影本在卷可稽，且經證人即現場告發員警葉世禮於
    本院調查時結證屬實。異議人雖辯稱其係因尋找車位而駛進
    慢車道云云，惟異議人於駛進慢車道時並未打方向燈或警示
    燈等情，已經證人葉世禮於本院調查時結證在卷，且異議人
    亦於本院調查時自承無訛，是縱令異議人所辯屬實，惟其行
    駛於慢車道尋找停車位之際，其所駕駛之車輛既仍在直行中
    ，異議人未打任何方向燈或警示燈，並無法讓其他用路人自
    其駕駛行為明瞭其意向而預作準備，已對道路交通管理之秩
    序及安全造成一定程度之危害，自應以異議人駕駛行為所呈
    現之違法外觀加以處罰，以保護其他合法用路人之權益，是
    異議人所辯並不足採，事證明確，異議人之違規行為堪以認
    定。
五、綜上所述，異議人確有前揭行駛慢車道之違規事實，原處分
    機關依道路交通管理處罰條例第四十五條第四款、第六十三
    條第一項第一款及違反道路交通管理事件統一裁罰標準表規
    定，裁處受處分人900元罰鍰並記違規點數一點之處分，核
    無違誤，本件聲明異議為無理由，應予駁回。
據上論斷，應依道路交通案件處理辦法第十九條，裁定如主文。
中　　華　　民　　國　　94　　年　　2 　　月　　2 　　日
                      臺灣臺北地方法院交通法庭
                              法  官  陳正昇
以上正本證明與原本無異。
如不服本裁定，應於裁定送達後5日內向本院提出抗告狀。
                              書記官  陳豪達
中　　華　　民　　國　　94　　年　　2 　　月　　2 　　日
